---
title: "Consommation de vin en Europe"
author: "Victor"
date: "8 octobre 2018"
output: html_document
---


## Donn&eacute;es

Les donn&eacute;es viennent d'Eurostat et ont &eacute;t&eacute; r&eacute;cup&eacute;r&eacute;es via le package [`eurostat`](https://github.com/rOpenGov/eurostat). Les contours g&eacute;ographiques viennent &eacute;galement d'Eurostat.


Pour pouvoir construire un cartogramme, les donn&eacute;es doivent &ecirc;tre au format `sf` et contenir une variable numérique ne contenant pas de valeurs manquantes ni de 0 pour déformer les formes g&eacute;ographiques !


```{r message=FALSE, warning=FALSE, include=FALSE}
# Packages ----------------------------------------------------------------

library(topogram)
library(sf)
library(eurostat)
library(dplyr)




# Eurostat data -----------------------------------------------------------

eu_wine <- get_eurostat(id = "apro_cpb_wine", stringsAsFactors = FALSE)
eu_wine <- label_eurostat(eu_wine, code = "geo")
# str(eu_wine)




# Geographical data -------------------------------------------------------

# europe <- ne_countries(scale = 50, continent = "europe", returnclass = "sf")
europe <- get_eurostat_geospatial(output_class = "sf", resolution = "10", nuts_level = 0, year = 2016)
europe <- st_crop(europe, xmin = -20, ymin = 25, xmax = 35, ymax = 75)




# Prepare data ------------------------------------------------------------

# Merge data
europe <- europe %>%
  select(NUTS_NAME, id) %>%
  inner_join(
    y = eu_wine %>% filter(
      prod_bal == "P.D.O. - Red and rose wine",
      bal_item == "Gross human consumption (1000 hl)",
      format(time, "%Y") == "2013"
    ) %>%
      mutate(values = if_else(values == 0, 1, values)) %>%
      select(geo_code, name = geo, red_wine = values),
    by = c("id" = "geo_code")
  ) %>%
  inner_join(
    y = eu_wine %>% filter(
      prod_bal == "P.D.O. -  white wine",
      bal_item == "Gross human consumption (1000 hl)",
      format(time, "%Y") == "2013"
    ) %>%
      mutate(values = if_else(values == 0, 1, values)) %>%
      select(geo_code, white_wine = values),
    by = c("id" = "geo_code")
  ) %>%
  inner_join(
    y = eu_wine %>% filter(
      prod_bal == "Red and rose wine",
      bal_item == "Gross human consumption per capita (lt/head)",
      format(time, "%Y") == "2013"
    ) %>%
      mutate(values = if_else(values == 0, 1, values)) %>%
      select(geo_code, red_wine_per_capita = values),
    by = c("id" = "geo_code")
  ) %>%
  inner_join(
    y = eu_wine %>% filter(
      prod_bal == "White wine",
      bal_item == "Gross human consumption per capita (lt/head)",
      format(time, "%Y") == "2013"
    ) %>%
      mutate(values = if_else(values == 0, 1, values)) %>%
      select(geo_code, white_wine_per_capita = values),
    by = c("id" = "geo_code")
  )
```



## Cartogramme

Dans un document markdown, on peut passer plusieurs vairables comme argument à la fonction `topogram` pour ajouter un menu d\u00earoulant au-dessus du cartogramme : 

```{r}
topogram(
  shape = europe,
  value = list(
    "Total vin rouge (en milliers d'hectolitres)" = "red_wine",
    "Total vin blanc (en milliers d'hectolitres)" = "white_wine",
    "Vin rouge par habitant (litre/hab)" = "red_wine_per_capita",
    "Vin blanc par habitant (litre/hab)" = "white_wine_per_capita"
  ),
  n_iteration = 40,
  format_value = ",",
  d3_locale = "fr-FR", 
  height = "600px"
) %>% add_legend(
  title = "",
  title_width = 200,
  orientation = "vertical",
  label_format = ",.2r" #.2s
) %>% add_labs(
  title = "Consommation de vin en Europe",
  subtitle = "en 2013",
  caption = "Source : Eurostat"
)
```


